最高法院刑事判決　　　　　　　　　　　　　　　　八十八年度台非字第三二九號
　　上訴人　最高法院檢察署檢察總長
　　被　告　甲○○
右上訴人因被告違反槍砲彈藥刀械管制條例案件，對於台灣高等法院高雄分院中華民
國八十七年十二月九日第二審確定判決（八十七年度上易字第一八六九號，起訴案號
：台灣屏東地方法院檢察署八十六年度偵字第二一八七號），認為違法，提起非常上
訴，本院判決如左：
    主  文
原判決關於甲○○部分之違背法令部分撤銷。
    理  由
非常上訴理由稱：「按判決不適用法則或適用不當者，為違背法令，刑事訴訟法第三
百七十八條定有明文。又按緩刑須以受二年以下有期徒刑、拘役或罰金之宣告，未曾
受有期徒刑以上刑之宣告者，或前受有期徒刑以上刑之宣告，執行完畢或赦免後，五
年以內未曾受有期徒刑以上刑之宣告，認為以暫不執行為適當者，得宣告二年以上五
年以下之緩刑，其期間自裁判確定之日起算，刑法第七十四條亦有明文。本件被告甲
○○未經許可，無故持有可發射子彈具有殺傷力玩具手槍一支及子彈五顆，經台灣高
等法院高雄分院於中華民國八十七年十二月九日以八十七年度上易字第一八六九號判
處有期徒刑五月，如易科罰金，以佰元折算壹日，應於刑之執行完畢或赦免後，令
入勞動場所強制工作，其期間為年，並諭知緩刑肆年確定。惟查被告甲○○前因傷
害案件，經台灣屏東地方法院檢察署於八十七年六月九日以八十七年度偵字第一九八
七號提起公訴，並經台灣屏東地方法院於八十七年八月二十一日以八十七年度易字第
一一九五號判處有期徒刑六月，如易科罰金，以佰元折算壹日，於八十七年十月十
二日確定，故不符宣告緩刑之要件，原審未察，遽為緩刑之宣告，揆諸首揭說明，顯
有適用法則不當之違背法令。案經確定，爰依刑事訴訟法第四百四十一條、第四百四
十三條提起非常上訴，以資救濟。」等語。
本院按判決不適用法則或適用不當者，為違背法令，刑事訴訟法第三百七十八條定有
明文。而刑法第七十四條所規定，得宣告緩刑者，以未曾受有期徒刑以上刑之宣告，
或前受有期徒刑以上刑之宣告，執行完畢或赦免後，五年以內未曾受有期徒刑以上刑
之宣告為要件。是凡在判決前已經受有期徒刑以上刑之宣告確定者，即不合於緩刑條
件，至於前之宣告刑已否執行，以及被告犯罪時間之前或後，在所不問，因而前已因
其他犯罪受有期徒刑之宣告確定，即不得宣告緩刑。本件被告甲○○於民國八十七年
二月十五日犯傷害罪，經台灣屏東地方法院於八十七年八月二十一日以八十七年度易
字第一一九五號刑事判決判處有期徒刑六月，如易科罰金，以三百元折算一日，並於
同年十月十二日確定，有該案卷宗可稽。則被告於八十六年二月十一日至同年月十四
日所犯未經許可，無故持有可發射子彈具有殺傷力玩具手槍罪，原審法院於八十七年
十二月九日以八十七年度上易字第一八六九號刑事判決，判處有期徒刑五月，如易科
罰金，以三百元折算一日，應於刑之執行完畢或赦免後，令入勞動場所強制工作，其
期間為三年時，因被告前已受有期徒刑之宣告確定，即不合於緩刑之條件，依法自不
得予以宣告緩刑。乃原審法院仍併予宣告緩刑四年，該判決關於被告宣告緩刑部分，
自屬違背法令。案經確定，非常上訴意旨執以指摘，洵有理由。惟原判決尚非不利於
被告，應由本院將原判決關於被告部分之違背法令部分撤銷，以資糾正。
據上論結，應依刑事訴訟法第四百四十七條第一項第一款前段，判決如主文。
中      華      民      國    八十八    年      十一    月      十一    日
                              最高法院刑事第五庭
                                  審判長法官  董  明  霈
                                        法官  丁  錦  清
                                        法官  林  茂  雄
                                        法官  王  居  財
                                        法官  陳  宗  鎮
      右正本證明與原本無異
                                              書  記  官
中      華      民      國    八十八    年      十一    月     十九     日
